# 请教关于分期付款进口专利技术无形资产税务摊销问题

提问人：sanm1978 时间：2011-11-01 11:13:43
我司分期付款在 3 、 4 、 5 、 6 、 7 年每年支付 100 万美元共计 500 万美元购买美国一家客户的专利，我司在会计上按市场利率折现为现值计入无形资产的价值，我司在每年付款时代扣代缴非居民企业所得税，由于是高新技术免缴营业税。如果是国内这种情况税务按500 万 10 年摊销。现在有两个问题请教： 1 、前 1 、 2 年主管税务局以我司尚未支付款项为由不让我司税务上摊销每年 50 万美元，税务局未能提供相关书面依据，请问有没有什么依据。 2 、在第 3 年我司税务按正常摊销 50 万美元时，能不能把第一年未让摊销的50 万美元增加摊销进来，也就是减少企业所得税应纳税所得额。 谢谢！

回答人：chenyiwei
以前老税法下（ 2007 年及其以前年度）有国税函[1998]757号、国税函[1999]788号等相关规定。 新税法下可参考《关于非居民企业所得税管理若干问题的公告》（国家税务总局公告 2011 年第 24 号）第一条：
一、关于到期应支付而未支付的所得扣缴企业所得税问题 中国境内企业(以下称为企业)和非居民企业签订与利息、租金、特许权使用费等所得有关的合同或协议，如果未按照合同或协议约定的日期支付上述所得款项，或者变更或修改合同或协议延期支付，但已计入企业当期成本、费用，并在企业所得税年度纳税申报中作税前扣除的，应在企业所得税年度纳税申报时按照企业所得税法有关规定代扣代缴企业所得税。 如果企业上述到期未支付的所得款项，不是一次性计入当期成本、费用，而是计入相应资产原价或企业筹办费，在该类资产投入使用或开始生产经营后分期摊入成本、费用，分年度在企业所得税前扣除的，应在企业计入相关资产的年度纳税申报时就上述所得全额代扣代缴企业所得税。 如果企业在合同或协议约定的支付日期之前支付上述所得款项的，应在实际支付时按照企业所得税法有关规定代扣代缴企业所得税。
没有操作过这方面的实务，仅仅是查阅了一下相关规定，请有这方面经验的网友指正。谢谢！